臺灣高等法院臺中分院刑事裁定　
111年度聲字第988號

聲  請  人  臺灣高等檢察署臺中檢察分署檢察官     
受  刑  人  劉育陞



上列聲請人因受刑人數罪併罰有二裁判以上，聲請定其應執行之
刑（聲請案號：111年度執聲字第400號），本院裁定如下：
    主  文
劉育陞因犯如附表所示各罪所處之刑，應執行有期徒刑陸年。
    理  由
一、聲請意旨略以：受刑人劉育陞（下稱受刑人）因恐嚇取財等
    數罪，先後經判決確定如附表。數罪中雖有刑法第50條第1
    項但書所列情形，惟受刑人已請求檢察官聲請定應執行刑，
    有聲請定刑聲請書影本足稽，應依刑法第50條第2項、第53
    條、第51條第5款規定，定其應執行之刑。爰依刑事訴訟法
    第477條第1項聲請裁定等語。
二、按數罪併罰，有二裁判以上者，依刑法第51條之規定，定其
    應執行之刑；而數罪併罰，宣告多數有期徒刑者，於各刑中
    之最長期以上，各刑合併之刑期以下，定其刑期，但不得逾
    30年，刑法第53條、第51條第5款分別定有明文。又數罪併
    罰案件之實體裁判確定後，即生實質之確定力，除因增加經
    另案判決確定合於數罪併罰之其他犯罪，或原定應執行刑之
    數罪中有部分犯罪，因非常上訴、再審程序而經撤銷改判，
    或有赦免、減刑等情形，致原裁判定刑之基礎已經變動，或
    其他客觀上有責罰顯不相當之特殊情形，為維護極重要之公
    共利益，而有另定應執行刑之必要者外，法院應受原確定裁
    定實質確定力之拘束。已經定應執行刑確定之各罪，除上開
    例外情形外，法院再就該各罪之全部或部分重複定其應執行
    刑，前、後二裁定對於同一宣告刑重複定刑，行為人顯有因
    同一行為遭受雙重處罰之危險，自均屬違反一事不再理原則
    ，不以定刑之各罪範圍全部相同者為限。　　
三、經查，受刑人所犯如附表所示之罪，前經臺灣高等法院臺南
    分院、本院及臺灣彰化地方法院判處如附表所示之刑，均確
    定在案，有該案件之判決書及臺灣高等法院被告前案紀錄表
    等在卷可憑。而受刑人所犯上開各罪，有刑法第50條第1項
    但書所列之不得併合處罰情事，惟經受刑人依刑法第50條第
    2項規定請求檢察官向本院聲請合併定應執行刑，有民國111
    年4月11日之臺灣彰化地方檢察署刑法第50條第1項但書案件
    是否聲請定刑聲請書影本在卷足憑，本院審核認聲請為正當
    ，應予准許。爰審酌受刑人所犯如附表所示之罪之刑期總合
    及內部界限、外部界限之範圍，及編號1、2均為施用第二級
    毒品罪、編號3為誣告罪、編號4為恐嚇取財未遂罪、編號5
    至8、10至13、15至18共12罪均為恐嚇取財罪、編號9、14均
    為行使偽造私文書罪，各罪之犯罪時間介於102年12月底至1
    03年4月17日，且犯罪類型、行為態樣、動機均不相同，責
    任非難重複之程度較低，並佐以附表編號1至3所示3罪曾經
    定應執行刑為有期徒刑1年2月、編號4至18所示15罪曾經定
    應執行刑為有期徒刑5年，及法院未曾就附表所示各罪之全
    部或部分重複定其應執行刑，或對於前、後定應執行刑之同
    一宣告刑重複定刑，致行為人顯有因同一行為遭受雙重處罰
    之危險，暨受刑人於前揭是否聲請定刑聲請書表示「希望法
    官能從輕量刑」等情狀，定其應執行之刑如主文所示。另附
    表編號1至3所示3罪與另案他罪，前經臺灣彰化地方法院106
    年度聲字第591號裁定被告假釋中付保護管束確定，迄106年
    8月16日保護管束期滿，在有期徒刑所餘刑期內未經撤銷假
    釋，其未執行之刑，以已執行論，於本件執行時，應予扣抵
    ，併此敘明。
四、依刑事訴訟法第477條第1項，刑法第50條第2項、第53條、
    第51條第5款，裁定如主文。　　
中　　華　　民　　國　　111 　年　　4 　　月　　29　　日
        　　刑事第六庭    審判長法　官  張  靜  琪
　　　　　 　　　　　　　　　   法　官  許  冰  芬
 　　　　　　　　　　　　　　　 法　官  鍾  貴  堯     
　　　　　　　　　　　　　　　                      
以上正本證明與原本無異。     
如不服本裁定，得於收受送達後5日內向本院提出抗告書狀(須附
繕本)。因疫情而遲誤不變期間，得向法院聲請回復原狀。

                               書記官  何  佳  錡
　　　　　　　　　　　　　　　 
中　　華　　民　　國　　111 　年　　4 　　月　　29　　日
附表：受刑人劉育陞定應執行刑案件一覽表
編           號  1 2 3 罪           名  施用第二級毒品 施用第二級毒品 意圖他人受刑事處分，向該管公務員誣告 宣    告     刑  有期徒刑6月 有期徒刑7月 有期徒刑4月 犯  罪  日   期  103年1月6日 103年4月17日 103年3月7日 偵查(自訴)機關年  度  案  號  臺灣臺南地方檢察署103年度毒偵字第539號 臺灣彰化地方檢察署103年度毒偵字第556 號 臺灣彰化地方檢察署105年度偵字第1767號 最後事實審 法        院 臺灣高等法院臺南分院 臺灣高等法院臺中分院 臺灣彰化地方法院  案        號 103年度上易字第419號 103年度上易字第1394號 105年度簡字第1386號  判 決  日 期 103年9月24日 103年12月11日 105年8月29日 確定判決 法        院 臺灣高等法院臺南分院 臺灣高等法院臺中分院 臺灣彰化地方法院  案        號 103年度上易字第419號 103年度上易字第1394號 105年度簡字第1386號  判決確定日期 103年9月24日 103年12月11日 105年9月27日 是否為得易科罰金或易服社會勞動之案件  得易科罰金、得易服社會勞動 不得易科罰金、不得易服社會勞動 不得易科罰金、得易服社會勞動 備            註  臺灣彰化地方檢察署106年度執更字第382號（併同署105年度執助字第49號《臺灣臺南地方檢察署105年度執緝字第44號》、105年度執緝字第15號、105年度執字第5982號；編號1至3定刑1年2月，已執行完畢）   
編           號  4 5 6 罪           名  恐嚇取財未遂 恐嚇取財 恐嚇取財 宣    告     刑  有期徒刑9月 有期徒刑1年3月 有期徒刑1年1月 犯  罪  日   期  102年12月19日起至翌日(20日)止 102年12月22日起至翌日(23日)止 102年12月底、102年12月底之後某日起至翌日止 偵查(自訴)機關年  度  案  號  臺灣彰化地方檢察署103年度偵字第3910號等 臺灣彰化地方檢察署103年度偵字第3910號等 臺灣彰化地方檢察署103年度偵字第3910號等 最後事實審 法        院 臺灣高等法院臺中分院 臺灣高等法院臺中分院 臺灣高等法院臺中分院  案        號 107年度上訴字第1672號、第1675至1681號 107年度上訴字第1672號、第1675至1681號 107年度上訴字第1672號、第1675至1681號  判 決  日 期 108年5月2日 108年5月2日 108年5月2日 確定判決 法        院 最高法院 最高法院 最高法院  案        號 108年度台上字第2384號 108年度台上字第2384號 108年度台上字第2384號  判決確定日期 108年10月17日 108年10月17日 108年10月17日 是否為得易科罰金或易服社會勞動之案件  不得易科罰金、不得易服社會勞動 不得易科罰金、不得易服社會勞動 不得易科罰金、不得易服社會勞動 備            註  臺灣臺中地方檢察署109年度執助字第49號(併臺灣彰化地方檢察署108年度執字第5276號；編號4至18定刑5年）   
編           號  7 8 9 罪           名  恐嚇取財 恐嚇取財 行使偽造私文書 宣    告     刑  有期徒刑8月 有期徒刑9月 有期徒刑8月 犯  罪  日   期  102年12月底某日起至翌日止 102年12月底某日起至翌日止 103年1月3日起至翌日止 偵查(自訴)機關年  度  案  號  臺灣彰化地方檢察署103年度偵字第3910號等 臺灣彰化地方檢察署103年度偵字第3910號等 臺灣彰化地方檢察署103年度偵字第3910號等 最後事實審 法        院 臺灣高等法院臺中分院 臺灣高等法院臺中分院 臺灣高等法院臺中分院  案        號 107年度上訴字第1672號、第1675至1681號 107年度上訴字第1672號、第1675至1681號 107年度上訴字第1672號、第1675至1681號  判 決  日 期 108年5月2日 108年5月2日 108年5月2日 確定判決 法        院 最高法院 最高法院 最高法院  案        號 108年度台上字第2384號 108年度台上字第2384號 108年度台上字第2384號  判決確定日期 108年10月17日 108年10月17日 108年10月17日 是否為得易科罰金或易服社會勞動之案件  不得易科罰金、不得易服社會勞動 不得易科罰金、不得易服社會勞動 不得易科罰金、不得易服社會勞動 備            註  同編號4至6「備註」欄之記載。   
編           號  10 11 12 罪           名  恐嚇取財 恐嚇取財 恐嚇取財 宣    告     刑  有期徒刑9月 有期徒刑8月 有期徒刑1年 犯  罪  日   期  103年1月7日起至翌日(8日)止 103年1月28日起至翌日(29日)止 103年3月2日起至翌日(3日)止 偵查(自訴)機關年  度  案  號  臺灣彰化地方檢察署103年度偵字第3910號等 臺灣彰化地方檢察署103年度偵字第3910號等 臺灣彰化地方檢察署103年度偵字第3910號等 最後事實審 法        院 臺灣高等法院臺中分院 臺灣高等法院臺中分院 臺灣高等法院臺中分院  案        號 107年度上訴字第1672號、第1675至1681號 107年度上訴字第1672號、第1675至1681號 107年度上訴字第1672號、第1675至1681號  判 決  日 期 108年5月2日 108年5月2日 108年5月2日 確定判決 法        院 最高法院 最高法院 最高法院  案        號 108年度台上字第2384號 108年度台上字第2384號 108年度台上字第2384號  判決確定日期 108年10月17日 108年10月17日 108年10月17日 是否為得易科罰金或易服社會勞動之案件  不得易科罰金、不得易服社會勞動 不得易科罰金、不得易服社會勞動 不得易科罰金、不得易服社會勞動 備            註  同編號4至6「備註」欄之記載。   
編           號  13 14 15 罪           名  恐嚇取財 行使偽造私文書 恐嚇取財 宣    告     刑  有期徒刑10月 有期徒刑9月 有期徒刑7月 犯  罪  日   期  103年3月4日起至翌日(5日)止 103年3月6日起至翌日(7日)止 103年3月初某日起至翌日止 偵查(自訴)機關年  度  案  號  臺灣彰化地方檢察署103年度偵字第3910號等 臺灣彰化地方檢察署103年度偵字第3910號等 臺灣彰化地方檢察署103年度偵字第3910號等 最後事實審 法        院 臺灣高等法院臺中分院 臺灣高等法院臺中分院 臺灣高等法院臺中分院  案        號 107年度上訴字第1672號、第1675至1681號 107年度上訴字第1672號、第1675至1681號 107年度上訴字第1672號、第1675至1681號  判 決  日 期 108年5月2日 108年5月2日 108年5月2日 確定判決 法        院 最高法院 最高法院 最高法院  案        號 108年度台上字第2384號 108年度台上字第2384號 108年度台上字第2384號  判決確定日期 108年10月17日 108年10月17日 108年10月17日 是否為得易科罰金或易服社會勞動之案件  不得易科罰金、不得易服社會勞動 不得易科罰金、不得易服社會勞動 不得易科罰金、不得易服社會勞動 備            註  同編號4至6「備註」欄之記載。   
編           號  16 17 18 罪           名  恐嚇取財 恐嚇取財 恐嚇取財 宣    告     刑  有期徒刑8月 有期徒刑1年5月 有期徒刑9月 犯  罪  日   期  103年3月13日起至翌日(14日)止 103年3月31日起至同年4月2日止 103年4月15日起至翌日(16日)止 偵查(自訴)機關年  度  案  號  臺灣彰化地方檢察署103年度偵字第3910號等 臺灣彰化地方檢察署103年度偵字第3910號等 臺灣彰化地方檢察署103年度偵字第3910號等 最後事實審 法        院 臺灣高等法院臺中分院 臺灣高等法院臺中分院 臺灣高等法院臺中分院  案        號 107年度上訴字第1672號、第1675至1681號 107年度上訴字第1672號、第1675至1681號 107年度上訴字第1672號、第1675至1681號  判 決  日 期 108年5月2日 108年5月2日 108年5月2日 確定判決 法        院 最高法院 最高法院 最高法院  案        號 108年度台上字第2384號 108年度台上字第2384號 108年度台上字第2384號  判決確定日期 108年10月17日 108年10月17日 108年10月17日 是否為得易科罰金或易服社會勞動之案件  不得易科罰金、不得易服社會勞動 不得易科罰金、不得易服社會勞動 不得易科罰金、不得易服社會勞動 備            註  同編號4至6「備註」欄之記載。